【裁判字號】    97,裁,704
【裁判日期】    970124
【裁判案由】    調任
【裁判全文】
最  高  行  政  法  院  裁  定
                                     97年度裁字第00704號
上  訴  人  甲○○
訴訟代理人  柏有為律師
            尹純孝律師
被 上訴 人  臺北縣政府
代  表  人  乙○○          送達處所同上
上列當事人間調任事件，上訴人對於中華民國96年8月16日臺北
高等行政法院95年度訴字第4272號判決，提起上訴，本院裁定如
下：
    主  文
上訴駁回。
上訴審訴訟費用由上訴人負擔。
    理  由
一、按對於高等行政法院判決之上訴，非以其違背法令為理由，
    不得為之，行政訴訟法第242條定有明文。依同法第243條第
    1項規定，判決不適用法規或適用不當者，為違背法令；而
    判決有同條第2項所列各款情形之一者，為當然違背法令。
    是當事人對於高等行政法院判決上訴，如依行政訴訟法第24
    3條第1項規定，以高等行政法院判決有不適用法規或適用不
    當為理由時，其上訴狀或理由書應有具體之指摘，並揭示該
    法規之條項或其內容；若係成文法以外之法則，應揭示該法
    則之旨趣；倘為司法院解釋或本院之判例，則應揭示該判解
    之字號或其內容。如以行政訴訟法第243條第2項所列各款情
    形為理由時，其上訴狀或理由書，應揭示合於該條項各款之
    事實。上訴狀或理由書如未依此項方法表明，或其所表明者
    與上開法條規定不合時，即難認為已對高等行政法院判決之
    違背法令有具體之指摘，其上訴自難認為合法。
二、本件上訴人對於高等行政法院判決上訴，係以：受違法行政
    處分之人員於該行政處分經撤銷後，即應回復未受該行政處
    分前之狀態，原審認此主張不可採，有判決不適用行政程序
    法第118條之違法，且對被上訴人為何得以不將上訴人回復
    原調派前之職務，而另調任他職，未予詳細調查斟酌，判決
    不備理由。另原審認被上訴人未將上訴人回復原坪林鄉公所
    委任第5職等至薦任第7職等人事室組員之非主管職務，並未
    損及上訴人公務人員身分、官等及俸給等權益，有判決適用
    公務人員考績法第7條第1、2項及公務人員保障法第15條等
    法規不當之違法，亦未考慮其是否屬行政訴訟法第4條第2項
    逾越或濫用裁量權之行政處分等語，為其理由。惟查，原審
    就主管人員調任為非主管人員，雖使該公務人員因此喪失主
    管加給之支給，惟主管加給，係因主管人員所擔任主管「職
    務」之性質，依法給予之加給，並非本於公務人員身分依法
    應獲得之俸給，故職務調任，並未損及公務人員之身分、官
    等及俸給等權益，因此，除調任違反相關人事法令規定，具
    有法定程序上之瑕疵或對事實認定有違誤或未遵守一般公認
    價值判斷之標準或有與事件無關之考慮牽涉在內暨有違反平
    等原則等情事外，屬於主管長官對部屬所為職務調動之判斷
    餘地，應予尊重等情，業於判決理由詳為論述。核其所陳上
    述理由，無非係就原審取捨證據、認定事實之職權行使，指
    摘其為不當，並就原審已論斷者，泛言未論斷，而未具體表
    明合於不適用法規、適用法規不當、或行政訴訟法第243條
    第2項所列各款之情形，難認對該判決之如何違背法令已有
    具體之指摘。依首揭說明，應認其上訴為不合法。
三、依行政訴訟法第249條第1項前段、第104條、民事訴訟法第
    95條、第78條，裁定如主文。
中    華    民    國    97    年    1     月    24    日
                    最高行政法院第五庭
                        審判長法官  劉  鑫  楨
                              法官  侯  東  昇
                              法官  林  樹  埔
                              法官  劉  介  中
                              法官  戴  見  草
以  上  正  本  證  明  與  原  本  無  異
中    華    民    國    97    年    1     月    25    日
                              書記官  郭  育  玎


司法院資訊處製作；財團法人民間司法改革基金會備份。
